臺灣高雄地方法院刑事判決　　　　　　　93年度訴字第2963號
公　訴　人　臺灣高雄地方法院檢察署檢察官
被　　　告　甲○○　男　26歲.
上列被告因毒品危害防制條例案件，經檢察官提起公訴（93年度
毒偵緝字第537 號）及移送併案審理（94年度毒偵第483 號），
本院合議庭裁定由受命法官獨任進行簡式審判程序，本院判決如
下：
    主  文
甲○○連續施用第一級毒品，累犯，處有期徒刑壹年貳月。扣案
之第一級毒品海洛因各為包（驗後總淨重零點捌公克，空包
裝總重零點陸壹公克）、壹包（驗後淨重零點零捌公克，空包裝
重零點壹柒公克）均沒收銷燬之；注射針筒壹支，沒收。又施用
第二級毒品，累犯，處有期徒刑月。應執行有期徒刑壹年月
。扣案之第一級毒品海洛因各為包（驗後總淨重零點捌公克
，空包裝總重零點陸壹公克）、壹包（驗後淨重零點零捌公克，
空包裝重零點壹柒公克）均沒收銷燬之；注射針筒壹支，沒收。
    事  實
一、甲○○前於民國92年間，因贓物案件，經本院於92年7 月24
    日以92年度簡字第1090號判處有期徒刑3 月，如易科罰金以
    三百元折算一日確定，甫於93年3 月28日執行完畢；另於92
    年間曾因施用毒品案件，經本院以92年度毒聲字第4213號裁
    定送觀察、勒戒後，認無繼續施用毒品之傾向，經臺灣高雄
    地方法院檢察署檢察官於92年7 月22日以92年度毒偵字第36
    07號為不起訴處分確定；復因施用第1 級毒品海洛因案件，
    再經本院以92年度毒聲字第6456號裁定送觀察、勒戒後，認
    無繼續施用毒品之傾向，由臺灣高雄地方法院檢察署檢察官
    於93年4 月19日以93年度毒偵緝字第103 號為不起訴處分確
    定，並於93年4 月20日觀察、勒戒執行完畢釋放。詎甲○○
    仍不知悔改，復基於施用第1 級毒品海洛因之概括犯意，自
    前揭觀察、勒戒執行完畢釋放後5 年內之93年5 月底起至94
    年1 月7 日下午2 時許止，連續以將第1 級毒品海洛因摻於
    香菸內或以注射針筒注射之方式，在其高雄縣彌陀鄉○○村
    ○○路190 號住處，以每日約施用2 次之頻率，先後施用第
    1 級毒品海洛因多次；另基於施用第2 級毒品甲基安非他命
    （起訴書誤載為安非他命）之犯意，於93年6 月25日晚上11
    時許，在其上開住處以玻璃球燒烤方式，施用第2 級毒品甲
    基安非他命1 次。嗣於93年6 月28日上午9 時30分許，在高
    雄縣彌陀鄉○○○路138 號彌陀加油站前為警查獲，並扣得
    第1 級毒品海洛因3 小包（驗後總淨重0.38公克，空包裝總
    重0.61公克）、甲○○所有業已用於施用第1 級毒品海洛因
    之注射針筒1 支；另於94年1 月7 日17時許，在高雄縣橋頭
    鄉○○路甲圍公園內為警查獲，並扣得第 1 級毒品海洛因1
    包（驗後淨重0.08公克，空包裝重0.17公克）。
二、案經高雄縣政府警察局岡山分局先後報告臺灣高雄地方法院
    檢察署檢察官偵查起訴及移送併案審理。
    理  由
壹、程序方面：
一、按除被告所犯為死刑、無期徒刑、最輕本刑為3 年以上有期
    徒刑之罪或高等法院管轄第一審案件者外，於法院行準備程
    序進行中，被告先就被訴事實為有罪之陳述時，審判長得告
    知被告簡式審判程序之旨，並聽取當事人、代理人、辯護人
    及輔佐人之意見後，裁定進行簡式審判程序；且受命法官行
    準備程序，與法院或審判長有同一之權限；又簡式審判程序
    之證據調查，不受刑事訴訟法第159 條第1 項、第161 條之
    2 、第161 條之3 、第163 條之1 及第164 條至第170 條規
    定之限制，刑事訴訟法第273 條之1 第1 項、第279 條第2
    項前段、第273 條之2 分別定有明文。
二、查本件被告甲○○所犯為死刑、無期徒刑、最輕本刑為3 年
    以上有期徒刑以外之罪，且非高等法院管轄第一審之案件，
    其於準備程序就前揭被訴事實為有罪之陳述，經受命法官告
    知簡式審判程序之旨，並聽取當事人之意見後，本院認無不
    得或不宜改依簡式審判程序進行之處，爰依刑事訴訟法第27
    3 條之1 第1 項、第284 條之1 ，裁定本件由受命法官獨任
    進行簡式審判程序，合先敘明。
貳、實體方面：
一、上揭事實，迭據被告甲○○於偵訊及本院審理時坦承不諱，
    且被告先後遭查獲時所採尿液，經送檢驗後，均呈嗎啡陽性
    反應；另93年6 月28日查獲時之尿液並呈甲基安非他命陽性
    反應，分別有高雄縣衛生局煙毒尿液檢驗成績書2 紙及高雄
    縣政府警察局岡山分局偵辦煙毒、麻藥嫌疑人尿液採證代碼
    對照表、高雄縣政府警察局岡山分局甲圍派出所偵辦毒品案
    件嫌犯尿液採證代碼對照表各1 紙在卷可資比對及查獲時照
    片共計8 紙附卷可稽。又本件先後扣案之白色粉末各為3 包
    、1 包，經送檢驗結果均含第1 級第6 項毒品海洛因成分，
    分別有法務部調查局93年8 月3 日調科壹字第220017691 號
    、同局94年3 月21日調科壹字第220019300 號鑑定通知書各
    1 紙在卷可佐，並有被告所有業已用於施用第1 級毒品海洛
    因之注射針筒1 支扣案可稽，足認被告之自白與事實相符，
    其自93年5 月底起至94年1 月7 日下午2 時許止，確有連續
    施用第1 級毒品海洛因之犯行、另於93年6 月25日晚上11時
    許，復有施用第2 級毒品甲基安非他命1 次之犯行，均堪認
    定。次查，被告前於92年間曾因施用毒品案件，經本院以92
    年度毒聲字第4213號裁定送觀察、勒戒後，認無繼續施用毒
    品之傾向，經臺灣高雄地方法院檢察署檢察官於92年7 月22
    日以92年度毒偵字第3607號為不起訴處分確定；復因施用第
    1 級毒品海洛因案件，再經本院以92年度毒聲字第6456號裁
    定送觀察、勒戒後，認無繼續施用毒品之傾向，由臺灣高雄
    地方法院檢察署檢察官於93年4 月19日以93年度毒偵緝字第
    103 號為不起訴處分確定，並於93年4 月20日觀察、勒戒執
    行完畢釋放等情，亦有上開不起訴處分書、臺灣高雄地方法
    院檢察署刑案資料查註紀錄表暨臺灣高等法院被告前案紀錄
    表各1 份在卷可參。從而，被告於觀察、勒戒執行完畢釋放
    後5 年內再犯毒品危害防制條例第10條第1 項、第2 項之罪
    ，洵堪認定。本件事證明確，應依法論科。
二、核被告所為，係犯毒品危害防制條例第10條第1 項、第2 項
    之施用第1 級毒品罪、施用第2 級毒品罪。被告持有第1 、
    2 級毒品進而施用，其持有之低度行為，應為施用之高度行
    為吸收，不另論罪。又被告先後多次施用第1 級毒品之犯行
    ，時間緊接，方法相同，所犯又係構成要件相同之罪名，顯
    係基於概括犯意反覆為之，爰依連續犯之規定論以一罪，並
    加重其刑。被告所犯上開2 罪犯意個別、罪名不同，應分論
    併罰。檢察官據以移送併辦部分及被告於起訴事實、併案事
    實所載時間以外之施用第1 級毒品海洛因犯行，雖未經起訴
    ，惟與起訴部分具有連續犯之裁判上一罪關係，為起訴效力
    所及，本院自應一併論究，附此敘明。又被告於92年間，因
    贓物案件，經本院於92年7 月24日以92年度簡字第1090號判
    處有期徒刑3 月，如易科罰金以三百元折算一日確定，並於
    93年3 月28日執行完畢，有臺灣高雄地方法院檢察署刑案資
    料查註紀錄表暨臺灣高等法院被告前案紀錄表各1 份附卷可
    稽，其5 年內再犯有期徒刑以上之罪，各為累犯，均應依刑
    法第47條規定加重其刑，就違反毒品危害防制條例第10條第
    1 項施用第1 級毒品罪部分並遞加之。爰審酌被告因施用毒
    品案件，前經2 次觀察、勒戒程序，竟不知戒除施用毒品惡
    習，無視於毒品對於自身健康之戕害及國家對於杜絕毒品犯
    罪之禁令，猶再犯本案，顯然缺乏戒斷毒品之決心，然念及
    被告於本院審理期間坦承犯行，態度良好，其施用毒品並無
    危害他人，及被告分別施用第1 級毒品、第2 級毒品之次數
    、方式等一切情狀，分別量處如主文所示之刑，並定其應執
    行之刑。末以，扣案白色粉末各為3 包（驗後總淨重0.3 8
    公克，空包裝總重0.61公克）、1 包（驗後淨重0.08公克，
    空包裝重0.17公克），經送檢驗均係第1 級毒品海洛因，已
    如上述，為違禁物，爰依毒品危害防制條例第18條第1 項前
    段，不問屬於犯人與否，均沒收銷燬之（前開毒品之包裝，
    因包覆毒品，其上顯留有該毒品之殘渣，衡情自難與之剝離
    ，當應整體視之為毒品，連同該包裝併予宣告沒收銷燬之）
    ，至鑑驗耗用之海洛因既已滅失，自無庸宣告沒收銷燬，併
    此敘明；另已供施用第1 級毒品使用之注射針筒1 支，為被
    告所有，供犯罪所用之物，業經被告供稱在卷，爰依刑法第
    38條第1 項第2 款之規定宣告沒收之。
據上論斷，應依刑事訴訟法第273 條之1 第1 項、第 299 條第1
項前段，毒品危害防制條例第10條第1 項、第2 項、第 18條第1
項前段，刑法第11條、第56條、第47條、第51條第5 款、第38條
第1 項第2 款，判決如主文。
本案經檢察官乙○○到庭執行職務。
中　　華　　民　　國　　94　　年　　4 　　月　　13　　日
                  刑事第九庭    法　官  黃惠玲
以上正本證明與原本無異。
如不服本判決，應於收受送達後10日內向本院提出上訴書狀。
中　　華　　民　　國　　94　　年　　4 　　月　　13　　日
 　　　　　　　　　　　　       書記官  林秀珍
本件論罪科刑法條：
毒品危害防制條例第10條第1項：
施用第1級毒品者，處6月以上5年以下有期徒刑。
施用第2級毒品者，處3年以下有期徒刑。
